---
output: 
  powerpoint_presentation:
    reference_doc: template.pptx
---


```{r setup, include=FALSE}
knitr::opts_chunk$set(echo = FALSE,fig.align = "center")
library(ggplot2)
library(lubridate)
library(reshape2)

Sys.setlocale("LC_TIME","fr_FR.UTF-8")

db1=read.csv("database.csv");db1$date=as.Date(db1$date)
db2=read.csv("database_age_conf.csv");db2$date=as.Date(db2$date)
db3=read.csv("database_epicurve.csv");db3$date=as.Date(db3$Date)
db4=read.csv("database_age.csv");db4$date=as.Date(db4$date)

db2$total=db2$Male+db2$Female

date=data.frame(dateweek=seq.Date(from=as.Date("2021-12-01"),to=Sys.Date(),by="day"))
date$ew=paste0(epiweek(date$dateweek),".",epiyear(date$dateweek))
date=date[which(weekdays(date$dateweek)=="dimanche"),c("dateweek","ew")]

db1$ew=paste0(epiweek(db1$date),".",epiyear(db1$date))
db3$ew=paste0(epiweek(db3$date),".",epiyear(db3$date))

db1=merge(db1,date,by="ew",all.x=T)
db3=merge(db3,date,by="ew",all.x=T)

db1.1=db1[which(db1$date<=max(db1[weekdays(db1$date)=="samedi",]$date)),]

cases_var=round((sum(db1.1[db1.1$Country.Territory=="Haiti" & db1.1$Admin1=="TOTAL" &  db1.1$dateweek==max(db1.1$dateweek),]$Confirmed.cases)-sum(db1.1[db1.1$Country.Territory=="Haiti" & db1.1$Admin1=="TOTAL" & db1.1$dateweek==max(db1.1$dateweek)-7,]$Confirmed.cases))/sum(db1.1[db1.1$Country.Territory=="Haiti" & db1.1$Admin1=="TOTAL" & db1.1$dateweek==max(db1.1$dateweek)-7,]$Confirmed.cases)*100,1)

susp_var=round((sum(db1.1[db1.1$Country.Territory=="Haiti" & db1.1$Admin1=="TOTAL" &  db1.1$dateweek==max(db1.1$dateweek),]$Suspected.cases)-sum(db1.1[db1.1$Country.Territory=="Haiti" & db1.1$Admin1=="TOTAL" & db1.1$dateweek==max(db1.1$dateweek)-7,]$Suspected.cases))/sum(db1.1[db1.1$Country.Territory=="Haiti" & db1.1$Admin1=="TOTAL" & db1.1$dateweek==max(db1.1$dateweek)-7,]$Suspected.cases)*100,1)

death_var=round((sum(db1.1[db1.1$Country.Territory=="Haiti" & db1.1$Admin1=="TOTAL" &  db1.1$dateweek==max(db1.1$dateweek),]$Confirmed.deaths)-sum(db1.1[db1.1$Country.Territory=="Haiti" & db1.1$Admin1=="TOTAL" & db1.1$dateweek==max(db1.1$dateweek)-7,]$Confirmed.deaths))/sum(db1.1[db1.1$Country.Territory=="Haiti" & db1.1$Admin1=="TOTAL" & db1.1$dateweek==max(db1.1$dateweek)-7,]$Confirmed.deaths)*100,1)

max_date <- max(as.Date(db1$date))
max_date_on_file <- format(max_date, format = "%d %B %Y", locale = "fr")

```

---
title: "Choléra"
subtitle: "jusqu'à `r max_date_on_file
`"


---

## Résumé: Choléra en Haïti

::: {.columns data-latex=""}
::: {.column data-latex="{0.50\\textwidth}"}

```{r echo=FALSE, fig.height=100, fig.width=11, fig.asp=0.6,  message=FALSE, warning=FALSE}

ggplot(db3,aes(x=dateweek,y=Suspected))+
  geom_bar(stat="identity",fill="#4472C4")+
  theme_classic()+
  theme(legend.position=c(0.8, 0.9))+
  theme(axis.text.x = element_text(color = "grey20", size = 16, angle = 0, hjust = .5, vjust = .5, face = "plain"),
        axis.text.y = element_text(color = "grey20", size = 16, angle = 0, hjust = 1, vjust = 0, face = "plain"),  
        axis.title.x = element_text(color = "grey20", size = 20, angle = 0, hjust = .5, vjust = 0, face = "plain"),
        axis.title.y = element_text(color = "grey20", size = 20, angle = 90, hjust = .5, vjust = .5, face = "plain"),
        legend.text=element_text(size = 20),
        text=element_text(size = 20),
        title = element_text(size = 20),
        plot.title = element_text(hjust = 0.5),
        strip.text = element_text(size=20))+
  labs(title=paste0("Cas suspects de choléra par epiweek, Haïti. Dès ",format.Date(max(db3$date,na.rm=T),format="%d %b %Y")),x="Semaine épidémiologique (début des symptomes)",y="Nombre de cas suspects",fill="")+
  scale_fill_brewer(palette = "Set2")+
  scale_x_date(date_breaks = "2 weeks",expand=c(0,0),date_labels = "SÉ%U")+
  scale_y_continuous(expand = c(0,0))

```


:::
::: {.column data-latex="{0.50\\textwidth}"}

**Total des cas suspects:** `r db1[db1$Country.Territory=="Haiti" & db1$Admin1=="TOTAL" & db1$date==max(db1$date,na.rm=T),]$Suspected.cases`

`r ifelse(susp_var<0,paste0("réduction: ",susp_var,"%"),paste0("augmentant: ",susp_var,"%"))`

\
**Total des cas confirmés:** `r db1[db1$Country.Territory=="Haiti" & db1$Admin1=="TOTAL" & db1$date==max(db1$date,na.rm=T),]$Confirmed.cases`

`r ifelse(cases_var<0,paste0("réduction: ",cases_var,"%"),paste0("augmentant: ",cases_var,"%"))`

\
**Décès:** `r db1[db1$Country.Territory=="Haiti" & db1$Admin1=="TOTAL" & db1$date==max(db1$date,na.rm=T),]$Confirmed.deaths`

`r ifelse(death_var<0,paste0("réduction: ",death_var,"%"),paste0("augmentant: ",death_var,"%"))`

\
**Taux de létalité:** `r paste0(round(db1[db1$Country.Territory=="Haiti" & db1$Admin1=="TOTAL" & db1$date==max(db1$date,na.rm=T),]$Confirmed.deaths/db1[db1$Country.Territory=="Haiti" & db1$Admin1=="TOTAL" & db1$date==max(db1$date,na.rm=T),]$Suspected.cases*100,1),"%")`

\

**Informations démographiques**

- `r paste0(round(sum(db2[db2$date==max(db2$date),]$Male)/sum(db2[db2$date==max(db2$date),]$total)*100,0),"%")`  sont des hommes

- `r paste0(round(sum(db2[db2$date==max(db2$date) & (db2$Agegroup=="<1y" | db2$Agegroup=="1-4y" | db2$Agegroup=="5-9y" |  db2$Agegroup=="10-14y" | db2$Agegroup=="15-19y"),]$total)/sum(db2[db2$date==max(db2$date),]$total)*100,0),"%")`  <20 ans

:::
:::

## Informations démographiques

```{r echo=FALSE, results='asis',ft.left=1.2, ft.top=1.7,fig.width=20, fig.height=8}
df1=db4[db4$date==max(db4$date),c("Agegroup","Male","Female")]
df1=reshape2::melt(df1,id="Agegroup")
df1$Agegroup=factor(df1$Agegroup,levels=c("<1y","1-4y","5-9y","10-14y","15-19y","20-29y","30-39y","40-49y","50-59y","60-69y","70-79y","80y+"))


df2=db2[db2$date==max(db2$date),c("Agegroup","Male","Female")]
df2=reshape2::melt(df2,id="Agegroup")
df2$Agegroup=factor(df2$Agegroup,levels=c("<1y","1-4y","5-9y","10-14y","15-19y","20-29y","30-39y","40-49y","50-59y","60-69y","70-79y","80y+"))

df1$clas=1
df2$clas=2

df=rbind(df1,df2)
df$clas=factor(df$clas,levels=c(1,2),labels=c("Cas suspects","Cas confirmés"))
df$variable=ifelse(df$variable=="Male","Homme","Femme")
df$Agegroup=factor(df$Agegroup,levels=c("<1y","1-4y","5-9y","10-14y","15-19y","20-29y","30-39y","40-49y","50-59y","60-69y","70-79y","80y+"),labels=c("<1 ans","1-4 ans","5-9 ans","10-14 ans","15-19 ans","20-29 ans","30-39 ans","40-49 ans","50-59 ans","60-69 ans","70-79 ans","80+ ans"))


ggplot(df,aes(x=ifelse(variable=="Homme",-value,value),y=Agegroup,fill=variable))+
  geom_bar(stat="identity",position = "stack")+
  geom_text(aes(label = value), position = position_dodge(width = .5), hjust=-0.1, colour = "black",size=6)+
  facet_wrap(~clas, scales = "free_x",ncol=2)+
  theme_classic()+
  theme(legend.position="bottom")+
  theme(axis.text.x = element_text(color = "grey20", size = 16, angle = 0, hjust = .5, vjust = .5, face = "plain"),
        axis.text.y = element_text(color = "grey20", size = 16, angle = 0, hjust = 1, vjust = 0, face = "plain"),  
        axis.title.x = element_text(color = "grey20", size = 20, angle = 0, hjust = .5, vjust = 0, face = "plain"),
        axis.title.y = element_text(color = "grey20", size = 20, angle = 90, hjust = .5, vjust = .5, face = "plain"),
        legend.text=element_text(size = 20),
        text=element_text(size = 20),
        title = element_text(size = 20),
        plot.title = element_text(hjust = 0.5),
        strip.text = element_text(size=20))+
  labs(title=paste0("Cas suspects et confirmés de choléra par groupe d'âge. Haïti, Dès ",format.Date(max(db1$date,na.rm=T),format="%d %b %Y")),y="Groupe d'âge",x="Nombre de cas",fill="")+
  scale_fill_brewer(palette = "Set2")+
  scale_x_continuous(labels = abs)


```

## Taux de létalité
```{r echo=FALSE, results='asis',ft.left=1.2, ft.top=1.7,fig.width=18, fig.height=7}
df2=aggregate(list(db1[which(db1$Country.Territory=="Haiti" & db1$Admin1=="TOTAL"),]$Suspected.cases,db1[which(db1$Country.Territory=="Haiti" & db1$Admin1=="TOTAL"),]$Confirmed.deaths),list(db1[which(db1$Country.Territory=="Haiti" & db1$Admin1=="TOTAL"),]$dateweek),sum,na.rm=T)
names(df2)=c("date","cases","deaths")

ggplot(df2,aes(x=date,y=deaths/cases))+
  geom_bar(stat="identity",fill="#4472C4")+
  geom_text(aes(label = round(deaths/cases*100,1)), position = position_dodge(width = .9), vjust=0, colour = "black",size=6)+
  theme_classic()+
  theme(axis.text.x = element_text(color = "grey20", size = 16, angle = 0, hjust = .5, vjust = .5, face = "plain"),
        axis.text.y = element_text(color = "grey20", size = 16, angle = 0, hjust = 1, vjust = 0, face = "plain"),  
        axis.title.x = element_text(color = "grey20", size = 20, angle = 0, hjust = .5, vjust = 0, face = "plain"),
        axis.title.y = element_text(color = "grey20", size = 20, angle = 90, hjust = .5, vjust = .5, face = "plain"),
        legend.text=element_text(size = 20),
        text=element_text(size = 20),
        title = element_text(size = 20),
        plot.title = element_text(hjust = 0.5),
        strip.text = element_text(size=20))+
  labs(title=paste0("Taux de létalité de choléra para semaine épidémiologique, Haïti. Dés ",format.Date(max(db1$date,na.rm=T),format="%d %b %Y")),x="Semaine épidémiologique",y="Taux de létalité (%)",fill="")+
  scale_fill_brewer(palette = "Set2")+
  scale_x_date(date_breaks = "2 weeks",expand=c(0,0),date_labels = "SÉ%U")+
  scale_y_continuous(labels = scales::percent)

```


## Cas de choléra en Haïti par département

```{r echo=FALSE, results='asis',ft.left=1.2, ft.top=1.7,fig.width=18, fig.height=7}
df3=aggregate(list(db1[which(db1$Country.Territory=="Haiti" & db1$Admin1!="TOTAL" & db1$Admin1!="Undetermined" & db1$Admin1!="Prison"),]$Confirmed.cases,db1[which(db1$Country.Territory=="Haiti" & db1$Admin1!="TOTAL" & db1$Admin1!="Undetermined" & db1$Admin1!="Prison"),]$Suspected.cases),list(db1[which(db1$Country.Territory=="Haiti" & db1$Admin1!="TOTAL" & db1$Admin1!="Undetermined" & db1$Admin1!="Prison"),]$date,db1[which(db1$Country.Territory=="Haiti" & db1$Admin1!="TOTAL" & db1$Admin1!="Undetermined" & db1$Admin1!="Prison"),]$Admin1),sum,na.rm=T)
names(df3)=c("date","admin1","Cas confirmés","Cas suspects")
df3=df3[df3$date==max(df3$date,na.rm = T),]
df3$date=NULL

df3=melt(df3,id="admin1")
df3$perc=NA
for(i in unique(df3$admin1)){
  for(j in unique(df3[df3$admin1==i,]$variable)){
    df3[df3$admin1==i & df3$variable==j,]$perc=df3[df3$admin1==i & df3$variable==j,]$value/sum(df3[df3$admin1==i,]$value)
  }
}

ggplot(df3,aes(x=admin1,y=value,fill=variable))+
  geom_bar(stat="identity",position = position_fill(reverse = T))+
  geom_text(aes(x=admin1,y=perc,label=value,vjust=1),size=7,colour = "black")+
  theme_classic()+
  theme(legend.position = "bottom")+
  theme(axis.text.x = element_text(color = "grey20", size = 16, angle = 0, hjust = .5, vjust = .5, face = "plain"),
        axis.text.y = element_text(color = "grey20", size = 16, angle = 0, hjust = 1, vjust = 0, face = "plain"),  
        axis.title.x = element_text(color = "grey20", size = 20, angle = 0, hjust = .5, vjust = 0, face = "plain"),
        axis.title.y = element_text(color = "grey20", size = 20, angle = 90, hjust = .5, vjust = .5, face = "plain"),
        legend.text=element_text(size = 20),
        text=element_text(size = 20),
        title = element_text(size = 20),
        plot.title = element_text(hjust = 0.5),
        strip.text = element_text(size=20))+
  labs(title=paste0("Cas suspects et confirmés de choléra par département, Haïti. Dès ",format.Date(max(db1$date,na.rm=T),format="%d %b %Y")),x="Département",y="Pourcentage de cas",fill="")+
  scale_fill_brewer(palette = "Paired")+
  scale_y_continuous(labels = scales::percent,expand = c(0,0))

```
